【裁判字號】    99,易,921
【裁判日期】    990416
【裁判案由】    毒品危害防制條例
【裁判全文】
臺灣臺北地方法院刑事判決               99年度訴字第423號
公  訴  人  臺灣臺北地方法院檢察署檢察官
被      告  甲○○
上列被告因違反毒品危害防制條例案件，經檢察官聲請逕以簡易
判決處刑（97年度毒偵字第2503號），本院認不宜逕以簡易判決
處刑，改適用通常程序審理，及檢察官追加起訴，因被告就被訴
事實為有罪之陳述，經本院裁定改進行簡式審判程序，本院判決
如下：
    主  文
甲○○施用第一級毒品，累犯，處有期徒刑柒月，扣案含第一級
毒品海洛因殘渣（量微無法析離秤重）之注射針筒壹支，沒收銷
燬之；又施用第二級毒品，累犯，處有期徒刑參月；應執行有期
徒刑捌月，扣案含第一級毒品海洛因殘渣（量微無法析離秤重）
之注射針筒壹支，沒收銷燬之。
    犯罪事實
一、甲○○前因違反毒品危害防制條例案件，經本院於民國94年
    2月22日以94年度毒聲字第72號裁定觀察勒戒後，因有施用
    毒品傾向，復經本院於94年10月28日以94年度毒聲字第725
    號裁定入戒治處所施以強制戒治，嗣於95年10月3日停止其
    處分出監，並經臺灣臺北地方法院檢察署檢察官於96年1月
    17日以95年度戒毒偵字第171號為不起訴處分確定。又因竊
    盜案件，分別經本院以94年度易字第569號、95年度簡字第
    1002號判決判處有期徒刑6月、4月，經減刑並定應執行刑5
    月確定後，於96年7月16日執行完畢出監。詎甲○○仍不知
    悔改，又基於施用第一級毒品海洛因之犯意，於99年1月25
    日某時許（聲請簡易判決處刑書誤載為99年1月24日），在
    臺北縣新店市○○路附近公園內，以將海洛因置入其所有注
    射針筒內之方式，施用第一級毒品海洛因1次；復另基於施
    用第二級毒品甲基安非他命之犯意行起意，於99年1月27日
    當日（追加起訴意旨誤載為99年1月27日前1、2天）為警查
    獲前某時許，在臺北縣新店市○○路某處友人住處，以其友
    人所有之吸食器燃燒甲基安非他命方式，施用第二級毒品甲
    基安非他命1次。嗣於99年1月27日下午17時5分許，騎乘機
    車行經臺北市○○區○○街37巷口，因形跡可疑，為警查獲
    ，經其同意搜索後並於上開機車置物箱內扣得其所有供施用
    毒品所用含第一級毒品海洛因殘渣（量微無法析離秤重）之
    注射針筒1支，始查悉上情。
二、案經臺北市政府警察局信義分局報告臺灣臺北地方法院檢察
    署檢察官偵查起訴及以言詞追加起訴。
    理  由
一、本件被告所犯非死刑、無期徒刑或最輕本刑有期徒刑3年以
    上之罪，亦非高等法院管轄第一審案件，且於準備程序進行
    中，被告先就被訴事實為有罪之陳述，經告知被告簡式審判
    程序之旨，並聽取檢察官、被告之意見後，本院裁定由受命
    法官進行簡式審判程序，是本件之證據調查，依刑事訴訟法
    第273條之2規定，不受同法第159條第1項、第161條之2、第
    161條之3、第163條之1及第164條至第170條規定之限制，合
    先敘明。
二、上揭犯罪事實，業據被告甲○○於偵查及本院審理時均坦承
    不諱，而被告於99年1月27日經警查獲時所採集尿液，經送
    台灣尖端先進生技醫藥股份有限公司以氣相層析質譜儀分析
    法鑑驗結果，呈鴉片類及安非他命類陽性反應，此有該公司
    99年2月8日濫用藥物檢驗報告、尿液檢體委驗單各1紙附卷
    可稽（見偵查卷第38、39頁），並有臺北市政府警察局萬華
    分局搜索扣押筆錄、扣押物品目錄表可資佐證（見偵查卷第
    19至21頁），另扣案之注射針筒（內有殘渣，量微無法析離
    秤重）經鑑定結果，確呈嗎啡、海洛因反應等情，亦有臺北
    市政府警察局萬華分局初步鑑識報告單、照片等在卷可稽（
    見偵查卷第12頁、第15頁），是被告自白施用第一級毒品海
    洛因及第二級毒品甲基安非他命，應認與事實相符，而可採
    信，本件事證明確，被告施用第一級毒品海洛因及第二級毒
    品甲基安非他命犯行，洵堪認定。
三、查海洛因、甲基安非他命為毒品危害防制條例所稱之第一級
    及第二級毒品，觀諸該條例第2條第2項第1款、第2款規定甚
    明。核被告所為，係犯毒品危害防制條例第10條第1項之施
    用第一級毒品罪、同條第2項之施用第二級毒品罪，其施用
    前後持有海洛因及施用前持有甲基安非他命之低度行為，應
    為施用之高度行為所吸收，各不另論罪。又被告施用海洛因
    及甲基安非他命犯行，犯意個別，應分論併罰。被告有犯罪
    事實欄所載之犯罪科刑執行紀錄，有臺灣高等法院被告前案
    紀錄表在卷可稽，是其於有期徒刑執行完畢後5年內，故意
    再犯本案有期徒刑之罪，係屬累犯，應依刑法第47條第1項
    之規定論以累犯，並加重其刑。爰審酌被告素行，前因施用
    毒品案件，經法院裁定送觀察、勒戒及強制戒治後，竟仍無
    法戒除毒癮，復又再施用毒品，惟念其施用毒品乃戕害個人
    身心健康，尚未危及他人，其犯罪之動機、目的、手段、施
    用時間、施用方式及其智識程度、犯後坦認犯行，態度良好
    等一切情狀，量處如主文所示之刑，並定應執行刑，以示懲
    儆。另扣案之含第一級毒品海洛因殘渣（量微無法析離秤重
    ）之注射針筒1支，屬違禁物，不問屬於犯人與否，應依毒
    品危害防制條例第18條第1項之規定，沒收銷燬之。
據上論斷，應依刑事訴訟法第273條之1第1項、第284條之1、第
299條第1項前段，毒品危害防制條例第10條第1項、第2項、第18
條第1項，刑法第11條前段、第47條第1項、第51條第5款，判決
如主文。
本案經檢察官劉文婷到庭執行職務。
中    華    民    國    99    年    4     月    16    日
                  刑事第十庭  法  官    呂煜仁
上正本證明與原本無異。
如不服本判決應於收受送達後10日內向本院提出上訴書狀，並應
敘述具體理由；其未敘述上訴理由者，應於上訴期間屆滿後20日
內向本院補提理由書（均須按他造當事人之人數附繕本）「切勿
逕送上級法院」。
                              書記官    曹尚卿
中    華    民    國    99    年    4     月    16    日
附錄本案論罪科刑法條全文：
毒品危害防制條例第10條
施用第一級毒品者，處六月以上五年以下有期徒刑。
施用第二級毒品者，處三年以下有期徒刑。

司法院資訊處製作；財團法人民間司法改革基金會備份。
